# 请教陈版主：关于咨询服务收入的确认

提问人：苏醒的眸 时间：2020-06-19 11:33:02
公司目前推出了一项咨询业务， 6 万 8 千 包终身咨询服务，不限次数，不限时间。
通常购买了该项业务的客户，立即就会进行第一次咨询活动，但后续是否会再次咨询，以及咨询多少次，因为是新业务，没有太多数据和时间参考，目前无法做到量化评估。
发票在第一次咨询活动后即开具全额发票，那这6.8万元应该何时确认收入呢？是否需要分摊到以后年度？是否有准则可依

回答人：chenyiwei
虽然是新业务，没有历史经验可参考，但应结合当初开展该业务之前的可行性分析等资料，并考虑此前单独按次提供类似咨询服务的收费标准、每次咨询后尚需的后续跟进事项、每次咨询的最终完成标志等，合理确定第一次咨询对应的收入和后续尚需提供该项咨询服务的预计次数，在此基础上合理分配合同价款。